【裁判字號】    98,訴,1086
【裁判日期】    981123
【裁判案由】    違反毒品危害防制條例
【裁判全文】
臺灣屏東地方法院刑事判決              98年度訴字第1086號
公  訴  人  臺灣屏東地方法院檢察署檢察官
被      告  甲○○
上列被告因毒品危害防制條例案件，經檢察官提起公訴（98年度
毒偵字第1018號號），被告就被訴事實為有罪之陳述，經合議庭
裁定由受命法官獨任進行簡式審判程序，判決如下：
    主  文
甲○○施用第一級毒品，處有期徒刑陸月，如易科罰金，以新臺
幣壹仟元折算壹日，扣案注射針筒壹支沒收之；又施用第二級毒
品，處有期徒刑月，如易科罰金，以新臺幣壹仟元折算壹日。
應執行有期徒刑捌月，如易科罰金，以新臺幣壹仟元折算壹日，
扣案注射針筒壹支沒收之。緩刑年，並應向檢察官指定之公益
團體、地方自治團體或社區提供捌拾小時之義務勞務。緩刑期間
付保護管束。
    事  實
一、甲○○前於民國93年間因施用毒品案件，經本院裁定送觀察
    、勒戒後，認無繼續施用毒品之傾向，於93年10月4 日執行
    完畢釋放，由臺灣屏東地方法院檢察署檢察官以93年度毒偵
    字第1691號不起訴處分確定，猶不知警惕，竟分別基於施用
    第二級毒品甲基安非他命、第一級毒品海洛因之犯意，於98
    年6 月7 日22時許，在其屏東縣屏東市○○路21號住處，以
    將甲基安非他命置於玻璃球內燒烤吸食煙氣之方式，施用甲
    基安非他命1 次；另於同年月8 日9 時許，在上開住處，以
    將海洛因放入注射針筒加水溶化，以針頭注射之方式，施用
    第一級毒品海洛因1 次。嗣於98年6 月8 日14時，經警盤查
    ，主動自首上開施用海洛因、甲基安非他命之犯行，並帶員
    警至其上開住處查扣使用過之注射針筒1 支，經其同意採集
    尿液送驗後，呈甲基安非他命及嗎啡陽性反應，而悉上情。
二、案經屏東縣政府警察局移送臺灣屏東地方法院檢察署檢察官
    偵查起訴。
    理  由
一、本件被告甲○○所犯係死刑、無期徒刑、最輕本刑為3 年以
    上有期徒刑以外之罪，亦非高等法院管轄之第一審案件，而
    被告於本院行準備程序中就被訴事實為有罪之陳述，經告知
    被告簡式審判程序之旨並聽取當事人意見後，本院合議庭依
    刑事訴訟法第273 條之1 第1 項規定，裁定由受命法官獨任
    進行簡式審判程序，合先敘明。
二、上揭犯罪事實，業據被告於警詢、偵查及本院審理中坦承不
    諱，且被告為警查獲後所採集之尿液經送檢驗結果，呈嗎啡
    及甲基安非他命陽性陽性反應，有台灣檢驗科技股份有限公
    司濫用藥物尿液檢驗報告、屏東縣政府警察局刑警大隊毒品
    案件涉嫌人尿液採證編號姓名對照表各1 件在卷可稽，並有
    扣案注射針筒1 支可佐。按被告前因施用毒品案件，經本院
    裁定送觀察、勒戒後，認無繼續施用毒品頃向，於93年10月
    4 日執行完畢出所，此有臺灣高等法院被告前案紀錄表附卷
    可參，是被告乃經觀察勒戒執行完畢釋放後，5 年內再犯施
    用毒品之犯行，至為灼然。綜上，足證被告前開自白與事實
    相符，罪證明確，犯行洵堪認定。
三、查海洛因及甲基安非他命分別係毒品危害防制條例第2 條第
    2項第1款、第2 款所列之第一級、第二級毒品。核被告所為
    ，係犯毒品危害防制條例第10條第1 項之施用第一級毒品罪
    及同條第2 項之施用第二級毒品罪。被告於施用毒品海洛因
    、甲基安非他命而持有各該毒品之低度行為，應分別為施用
    之高度行為所吸收，均不另論罪。被告所犯上開2 罪，犯意
    各別，行為互殊，應分論併罰。又被告於98年6 月8 日在有
    偵查犯罪職權之公務員發覺其犯罪前，主動向員警自首上開
    犯罪而接受審判，有查獲施用毒品案件報告表1 件可憑，徵
    其尚有悔悟之心，均依刑法第62條前段分別減輕其刑。爰審
    酌被告於觀察勒戒後，仍不知警惕，不思尋求正當之身心發
    展，竟再施用足以導致精神障礙、性格異常，甚至造成生命
    危險之毒品，戕害一己之身心健康，對社會治安可能之危害
    程度非微，惟念及其於犯罪後尚能坦承犯行等一切情狀，分
    別量處如主文所示之宣告刑，並諭知易科罰金折算標準，及
    定其應執行之刑。又被告前未曾受有期徒刑以上刑之宣告，
    素行尚稱良好，有臺灣高等法院被告前案紀錄表1 份在卷可
    考，被告於犯後已坦認犯行，並自行住院接受毒品戒治治療
    、參與生活及教育改善課程，且有正當職業，有高雄市立凱
    旋醫院診斷書、新生活教育中心課程證明、工作單影本等件
    在卷可查，足認其悔過向善之心，其歷經本次偵、審程序及
    罪刑之宣告，當知所警惕，信無再犯之虞，本院認其所宣告
    之刑，以暫不執行為適當，爰併予諭知緩刑3 年，以啟自新
    。又斟酌被告犯罪之情形，為促使其有正當之身心發展，知
    悉毒品之危害，依刑法第74條第2 項第5 款規定，命被告應
    於判決確定後依執行檢察官之命令，向指定之公益團體、地
    方自治團體或社區提供80小時之義務勞務，併依刑法第93條
    第1 項第2 款規定，宣告其於緩刑期間內付保護管束，俾由
    地方法院檢察署之觀護人提供各種有效且必要之協助，以收
    矯治之效。至扣案注射針筒1 支，係被告所有供犯本件施用
    毒品海洛因所用，經被告以清水洗淨，業據被告供明在卷，
    故無海洛因之殘留，此亦有高雄醫學大學附設中和紀念醫院
    檢驗報告1 紙可稽，應依刑法第38條第1 項第2 款規定沒收
    之。
據上論斷，應依刑事訴訟法第273條之1第1項、第299條第1 項前
段，毒品危害防制條例第10條第1 項、第2 項，刑法第11條前段
、第41條第1 項前段、第38條第1 項第2 款、第62條前段、第51
條第5 款、第74條第1 項第1 款、第2 項第5 款、第93條第1 項
第2 款，釋字第662 號，判決如主文。
本案經檢察官曾士哲到庭執行職務。
中    華    民    國    98    年    11    月    23    日
                  刑事第四庭    法  官  蔡玉雪
以上正本證明與原本無異。
如不服本判決應於收受判決後10日內向本院提出上訴書狀，並應
敘述具體理由；其未敘述上訴理由者，應於上訴期間屆滿後20日
內向本院補提理由書（均須按他造當事人之人數附繕本）「切勿
逕送上級法院」。
中    華    民    國    98    年    11    月    23    日
                                書記官  許倬維
附錄論罪科刑法條：
毒品危害防制條例第10條
施用第一級毒品者，處6月以上5年以下有期徒刑。
施用第二級毒品者，處3年以下有期徒刑。


司法院資訊處製作；財團法人民間司法改革基金會備份。
